# Atas das Reuniões

Utilizaremos esse espaço para descrever sobre as reuniões que a equipe fez ao longo do projeto da disciplina. <br>
Serão apresentadas por título, junto com a sua data, presença, onde ocorrreu, logo em seguida o conteúdo dela e o que foi definido ou discutido em equipe. Caso tenha sido gravada, a sua gravação estará abaixo.
<br>

> A equipe toda deverá ter o cuidado de anotas o que se foi definido nas atas. Nenhuma reunião nossa será gravada.
> <br>

## Reunião de delegação das tarefas da entrega da parte de "Planejamento do Projeto"

| Reunião 1     |                                                                                                                                                                                                                            |
| ------------- | -------------------------------------------------------------------------------------------------------------------------------------------------------------------------------------------------------------------------- |
| **Data**      | 18/11/2022                                                                                                                                                                                                                 |
| **Presentes** | [Maria Abritta](https://github.com/MariaAbritta), [Lucas Gomes](https://github.com/lucasgcaldas), [Charles Serafim](https://github.com/charles-serafim) [Luan](https://github.com/Luanmq)                                  |
| **Local**     | Discord                                                                                                                                                                                                                    |
| **Conteúdo**  | Estudamos os possíveis sites que podeŕiamos escolher, fizemos uma breve avaliação de todos para escolhermos o que mais nos chamou atenção. Em seguida abrimos o plano de ensino para delegar as tarefas a todos da equipe. |
| **Definido**  | Foi definido os papéis de cada um nessa etapa e o que deveríamos trazer na próxima reunião. Foi delegado de forma justa e que todos concordaram.                                                                           |

<br>

## Reunião para mostrar o que se foi feito sobre o "Planejamento de Projeto"

| Reunião 2     |                                                                                                                                                                                                               |
| ------------- | ------------------------------------------------------------------------------------------------------------------------------------------------------------------------------------------------------------- |
| **Data**      | 21/11/2022                                                                                                                                                                                                    |
| **Presentes** | [Maria Abritta](https://github.com/MariaAbritta), [Lucas Gomes](https://github.com/lucasgcaldas), [Pablo](https://github.com/pabloheika), [Luan](https://github.com/Luanmq)                                   |
| **Local**     | Discord                                                                                                                                                                                                       |
| **Conteúdo**  | Conversamos mostrando o que cada um fez na sua parte, explicando o que se foi feito para todos terem um entendimento amplo de todo o projeto. Expomos nossas dificuldades e o que ainda não tinha sido feito. |
| **Definido**  | Foi definido para nos ajudarmos nessas dificuldades para caminhar melhor com o porojeto. Terminar todas essas questões até o dia 23/11/2022                                                                   |

<br>

## Reunião para organizar as tarefas e entregas da "Etapa 2"

| Reunião 3     |                                                                                                                                                                                                                                                                                                             |
| ------------- | ----------------------------------------------------------------------------------------------------------------------------------------------------------------------------------------------------------------------------------------------------------------------------------------------------------- |
| **Data**      | 24/11/2022                                                                                                                                                                                                                                                                                                  |
| **Presentes** | [Maria Abritta](https://github.com/MariaAbritta), [Lucas Gomes](https://github.com/lucasgcaldas), [Charles Serafim](https://github.com/charles-serafim), [Pablo](https://github.com/pabloheika), [Luan](https://github.com/Luanmq)                                                                          |
| **Local**     | Discord                                                                                                                                                                                                                                                                                                     |
| **Conteúdo**  | Conversamos em equipe para o entendimento de todas as partes definidas para a montagem da "Etapa 2". Olhamos o cronograma já montado antes, para seguirmos conforme planejado. Percebemos que precisamos de uma reunião semanal on-line, onde todos possam estar presentes para a discussão das atividades. |
| **Definido**  | Foi definido uma reunião toda quarta-feira, às 11:30, para servir como uma review/planning.                                                                                                                                                                                                                 |

<br>

## Reunião review/planning

| Reunião 4     |                                                                                                                                                                                                                                    |
| ------------- | ---------------------------------------------------------------------------------------------------------------------------------------------------------------------------------------------------------------------------------- |
| **Data**      | 30/11/2022                                                                                                                                                                                                                         |
| **Presentes** | [Maria Abritta](https://github.com/MariaAbritta), [Lucas Gomes](https://github.com/lucasgcaldas), [Charles Serafim](https://github.com/charles-serafim), [Pablo](https://github.com/pabloheika), [Luan](https://github.com/Luanmq) |
| **Local**     | Discord                                                                                                                                                                                                                            |
| **Review**    | Passamos por todas asatividades feitas para todos ficarem de acordo com o que foi feito, assim, todos tendo noção do que foi feito no trabalho. A revisão foi feita e todos ficaram de acordo                                      |
| **Planning**  | Como estamos no final de um entrega, planejamos que cada um permaneça com o que já estava até a entrega, adicionando ou editando o que achar necessário.                                                                           |

<br>

## Reunião review/planning

| Reunião 5     |                                                                                                                                                                                                                                                                                                                                        |
| ------------- | -------------------------------------------------------------------------------------------------------------------------------------------------------------------------------------------------------------------------------------------------------------------------------------------------------------------------------------- |
| **Data**      | 07/12/2022                                                                                                                                                                                                                                                                                                                             |
| **Presentes** | [Maria Abritta](https://github.com/MariaAbritta), [Lucas Gomes](https://github.com/lucasgcaldas), [Charles Serafim](https://github.com/charles-serafim), [Pablo](https://github.com/pabloheika), [Luan](https://github.com/Luanmq)                                                                                                     |
| **Local**     | Discord                                                                                                                                                                                                                                                                                                                                |
| **Review**    | Revisamos em conjunto a parte das Personas, observando os aspectos e se estão todos com as informações necessárias. Foi revisado e todos ficaram de acordo, assim foi implementado no GitPages. Revisamos o modelo CMN, encontramos alguns erros na metodologia e corrigimos juntos, logo após isso, adicionamos o modelo no GitPages. |
| **Planning**  | Luan e Lucas foram alocados para criar o Guia de Estilo, Maria e Lucas para continuar nos princípios gerais e o Lucas continuar com s metas de usabilidade. Pablo e Charles ficam em organizar os erros das atividades passadas.                                                                                                       |

<br>

## Reunião review/planning

| Reunião 6     |                                                                                                                                                                                                                                                                                                                       |
| ------------- | --------------------------------------------------------------------------------------------------------------------------------------------------------------------------------------------------------------------------------------------------------------------------------------------------------------------- |
| **Data**      | 14/12/2022                                                                                                                                                                                                                                                                                                            |
| **Presentes** | [Maria Abritta](https://github.com/MariaAbritta), [Lucas Gomes](https://github.com/lucasgcaldas), [Charles Serafim](https://github.com/charles-serafim), [Pablo](https://github.com/pabloheika), [Luan](https://github.com/Luanmq)                                                                                    |
| **Local**     | Discord                                                                                                                                                                                                                                                                                                               |
| **Review**    | Revisamos em conjunto a parte dos Aspectos éticos e Termos de Compromisso, todos entraram de acordo com o que foi feito e então foi adicionado no GitPages. Pablo mostrou as aletrações no visual do Pages que ele fez. Revisamos a análise de segurança e adicionamos no GitPages.                                   |
| **Planning**  | Relato dos resultados do Story Board: Charles e Pablo. Relato de Análise de tarefas: Charles e Pablo. Planejamento da Avaliação do Protótipo de Papel: Abritta e Lucas. Planejamento do relato dos resultados da avaliação do Protótipo de Papel: Luan. Ficou com a Maria de revisar os feedbacks dados para o grupo. |

<br>

## Tabela de Versionamento

| Data       | Versão | Descrição                                                                                                                                                     | Autor                                            | Revisor                                                                                                                                                                         |
| ---------- | ------ | ------------------------------------------------------------------------------------------------------------------------------------------------------------- | ------------------------------------------------ | ------------------------------------------------------------------------------------------------------------------------------------------------------------------------------- |
| 18/11/2022 | `1.0`  | Criação da página e adição da pesquisa                                                                                                                        | [Maria Abritta](https://github.com/MariaAbritta) | [Lucas Gomes](https://github.com/Neitan2001)                                                                                                                                    |
| 21/11/2022 | `1.1`  | Ficou decidido que a Maria sempre fará as atas e todos os outros integrantes da equipe farão a revisão, para não sermos repetitivos na tabelade versinamento. | [Maria Abritta](https://github.com/MariaAbritta) | [Lucas Gomes](https://github.com/lucasgcaldas), [Charles Serafim](https://github.com/charles-serafim), [Pablo](https://github.com/pabloheika) [Luan](https://github.com/Luanmq) |
